【裁判字號】    92,抗,732
【裁判日期】    921201
【裁判案由】    聲請定其應執行刑
【裁判全文】
臺灣高等法院刑事裁定                              九十二年度抗字第七三二號
    抗  告  人
    即  受刑人  甲○○
右列抗告人即受刑人因聲請定其應執行刑案件，不服臺灣臺北地方法院中華民國九十
二年十月十五日裁定（九十二年度聲字第一五一七號），提起抗告，本院裁定如左：
    主  文
抗告駁回。
    理  由
一、台灣台北地方法院檢察署檢察官聲請意旨略以：受刑人甲○○因違反毒品危害防
    制條例、偽造文書案件，經最高法院、台灣台北地方法院先後判處如附表所示之
    刑，均經分別確定在案，爰聲請定其應執行之刑。原法院裁定略以：該院審核認
    聲請為正當，應定其應執行之刑，並依刑事訴訟法第四百七十七條第一項，刑法
    第五十三條、第五十一條第五款，裁定本件抗告人即受刑人甲○○所犯如附表所
    示之罪應執行有期徒刑壹年貳月。
二、本件抗告意旨略以：其所犯台灣台北地方法院九十一年度訴字第九００號偽造文
    書案件，經該院判處有期徒刑六月，得以易科罰金，惟經檢察官聲請原法院定應
    執行之刑後，即喪失易科罰金之機會，對受刑人而言，並不公平，為此提起抗告
    ，請求本院撤銷原裁定，准許受刑人在上揭案件得以易科罰金云云。
三、茲查：按受刑人所犯數罪中之部分犯罪雖得為易科罰金，但與不得易科罰金之其
    餘犯罪合併定應執行之刑結果，自不得易科罰金。（最高法院七十七年度台抗字
    第四五八號、七十九年度台抗字第一一四號判決參照）經查：受刑人所犯如附表
    所示違反毒品危害防制條例、偽造文書案件，分別經最高法院、台灣台北地方法
    院先後判處如附表所示之刑，均經分別確定在案，符合刑法第五十條之規定，原
    法院爰依刑事訴訟法第四百七十七條第一項，刑法五十三條、第五十一條第五款
    ，裁定其所犯如附表所示之罪應執行有期徒刑壹年貳月，於法自無違誤或不當。
    且因其所犯如附表所示數罪中之施用第一級毒品部分，經宣告有期徒刑七月，並
    不符合得易科罰金之要件。準此，受刑人所犯原得易科罰金之偽造文書部分，因
    與不得易科罰金之施用第一級毒品等罪（另尚有施用第二級毒品部分）定應執行
    之刑之結果，依照前揭說明，自亦不得准予易科罰金。從而原法院未裁定受刑人
    就其所述之偽造文書部分得以單獨易科罰金，自屬正確。受刑人猶執前詞提起本
    件抗告，為無理由，應予駁回。
四、據上論結，應依刑事訴訟法第四百十二條，裁定如主文。
中      華      民      國    九十二    年     十二    月       一      日
                              臺灣高等法院刑事第九庭
                                  審判長法  官  李  文  成
                                        法  官  洪  曉  能
                                        法  官  周  盈  文
右正本證明與原本無異。
如不服本裁定，應於收受送達後五日內向本院提出抗告狀。
                                        書記官  余  姿  慧
中      華      民      國    九十二    年     十二    月       一      日


司法院資訊處製作；財團法人民間司法改革基金會備份。
